【裁判字號】    98,審訴,4656
【裁判日期】    990108
【裁判案由】    毒品危害防制條例
【裁判全文】
臺灣高雄地方法院刑事判決            98年度審訴字第4656號
公  訴  人  臺灣高雄地方法院檢察署檢察官
被      告  甲○○
上列被告因毒品危害防制條例案件，經檢察官提起公訴（98年度
毒偵字第5297號），被告於準備程序中就被訴事實為有罪之陳述
，經本院告知簡式審判程序之旨，並聽取被告與公訴人之意見後
，本院合議庭裁定由受命法官獨任進行簡式審判程序，判決如下
：
    主  文
甲○○犯施用第一級毒品罪，累犯，處有期徒刑拾壹月；又犯施
用第二級毒品罪，累犯，處有期徒刑伍月。應執行有期徒刑壹年
參月。
    事實及理由
一、犯罪事實：
    甲○○前於民國81年間，因違反麻醉藥品管理條例案件，經
    本院以81年度訴字第2412號判處有期徒刑5 年4 月，上訴後
    經臺灣高等法院高雄分院以82年度上訴字第1701號駁回上訴
    確定；又於83年間，因違反麻醉藥品管理條例及肅清煙毒條
    例案件，分別經本院以83年度易字第7120號判處有期徒刑6
    月確定、以83年度訴字第4324號判處有期徒刑3 年2 月確定
    ，該2 罪經定應執行刑為有期徒刑3 年6 月確定，與前開有
    期徒刑5 年4 月接續執行，於87年6 月4 日假釋出監。其復
    因施用毒品案件，經本院以88年度毒聲字第8302號裁定送觀
    察、勒戒後，認有繼續施用毒品傾向，再經本院以88年度毒
    聲字第8799號裁定令入戒治處所施以強制戒治，復經本院以
    89年度毒聲字第2548號裁定停止戒治，所餘戒治期間付保護
    管束，於89年11月25日執行完畢，並經臺灣高雄地方法院檢
    察署檢察官以89年度戒毒偵字第1322號為不起訴處分確定。
    另於前開強制戒治執行完畢5 年內，即復於90年間施用毒品
    ，經本院以90年度訴字第1444號判處有期徒刑1 年2 月、6
    月，應執行有期徒刑1 年6 月確定。前開假釋並經撤銷，應
    執行殘刑有期徒刑4 年9 月又18日，並與有期徒刑1 年6 月
    接續執行，於96年2 月15日縮短刑期假釋出監，於96年7 月
    16日保護管束期滿未經撤銷，視為執行完畢。詎其仍不知悔
    改，基於施用第一級毒品海洛因之犯意，於98年7 月27 日
    某時，在高雄巿前鎮區○○○○路40號2 樓，施用第一級毒
    品海洛因1 次；另基於施用第二級毒品之犯意，於98年7 月
    29日上午11時12分回溯96小時內某時（不含公權力拘束時間
    ），在前開地點，施用第二級毒品甲基安非他命1 次。嗣於
    98年7 月28日下午6 時17分許，在上址為警查獲，經採集其
    尿液送驗，結果呈現嗎啡及甲基安非他命陽性反應，始悉上
    情。
二、證據：
 (一) 高雄市立凱旋醫院98年8 月18日濫用藥物尿液檢驗報告、高
    雄巿政府警察局刑事警察大隊偵4 隊10分隊偵辦毒品案尿液
    採證代碼對照表各1 份。
 (二) 被告之自白。
三、論罪：
 (一) 被告前因施用毒品案件，經本院裁定送觀察、勒戒、強制戒
    治，執行完畢後經臺灣高雄地方法院檢察署檢察官以89年度
    戒毒偵字第1322號為不起訴處分確定，後又因於5 年內施用
    毒品，經本院以90年度訴字第1444號判刑確定，是被告於「
    初犯」經觀察、勒戒後，曾於5 年內再犯，經依法追訴處罰
    ，本案已屬3 犯以上，與毒品危害防制條例第20條第3 項「
    五年後再犯」之情形有別，且因已於「五年內再犯」，顯見
    其再犯率甚高，原實施觀察、勒戒或強制戒治，已無法收其
    實效，而無五年戒斷期之存在，自無再經觀察、勒戒及強制
    戒治之必要，檢察官逕行起訴，即無不合，合先敘明。
 (二) 海洛因為毒品危害防制條例第2 條第2 項第1 款規定之第一
    級毒品，甲基安非他命為同項第2 款所規定之第二級毒品，
    是核被告所為，係犯毒品危害防制條例第10條第1 項之施用
    第一級毒品罪、第2 項之施用第二級毒品罪。被告持有第一
    、二級毒品後進而施用，其持有之低度行為均應為施用之高
    度行為所吸收，故均不另論其持有第一級毒品或第二級毒品
    罪。被告所犯上開2 罪，犯意各別，行為互殊，應予分論併
    罰。被告有犯罪事實欄所述經判處有期徒刑並執行完畢之情
    形，此有臺灣高等法院被告前案紀錄表在卷可佐，其於徒刑
    執行完畢5 年之內故意再犯本件有期徒刑以上之罪，皆為累
    犯，應依法加重其刑。
四、科刑：
    爰審酌施用毒品之行為不僅戕害自身身心健康，亦間接影響
    社會治安，被告前經觀察、勒戒、強制戒治及徒刑執行完畢
    後，仍未能戒斷毒癮，其於98年1 月、2 月、4 月間均曾因
    施用毒品為警查獲，又於98年7 月間再犯本件犯行，顯見前
    次偵審之程序已不足以使被告心生警惕，被告依賴毒品之情
    形非輕，並考量被告犯後坦承犯行，態度尚可等一切情狀，
    認檢察官就被告施用第一級、第二級毒品部分求處有期徒刑
    1 年、6 月，尚屬略重，而分別量處如主文所示之刑，並定
    應執行刑。
據上論斷，應依刑事訴訟法第273 條之1 第1 項、第284 條之1
、第299 條第1 項前段，毒品危害防制條例第10條第1 項、第2
項，刑法第11條前段、第47條第1 項、第51條第5 款，判決如主
文。
本案經檢察官乙○○到庭執行職務。
中    華    民    國    99    年    1     月    8     日
                  刑事第十庭    法  官  蔡書瑜
以上正本證明與原本無異。
如不服本判決應於收受送達後10日內向本院提出上訴書狀，並應
敘述具體理由；如未敘述上訴理由者，應於上訴期間屆滿後20日
內向本院補提理由書（均須按他造當事人之人數附繕本）「切勿
逕送上級法院」。
中    華    民    國    99    年    1     月    8     日
                              書記官  楊明月
附錄：論罪法條
毒品危害防制條例第10條
施用第一級毒品者，處 6 月以上 5 年以下有期徒刑。
施用第二級毒品者，處 3 年以下有期徒刑。

司法院資訊處製作；財團法人民間司法改革基金會備份。
